【裁判字號】    99,易,1209
【裁判日期】    991013
【裁判案由】    竊盜
【裁判全文】
臺灣臺中地方法院刑事判決              99年度易字第1209號
公  訴  人  臺灣臺中地方法院檢察署檢察官
被      告  甲○○
上列被告因竊盜案件，經檢察官提起公訴（99年度偵字第5250號
），被告於準備程序中就被訴事實為有罪之陳述，經告以簡式審
判之旨，並聽取意見後，本院裁定進行簡式審判程序，判決如下
：
    主  文
甲○○攜帶兇器竊盜，累犯，處有期徒刑玖月；又攜帶兇器竊盜
，累犯，處有期徒刑柒月。應執行有期徒刑壹年貳月。
    事實及理由
一、犯罪事實：
    甲○○前因詐欺案件，經臺灣板橋地方法院以97年度簡字第
    9998號判處有期徒刑4 月確定，於民國98年9 月17日易科罰
    金執行完畢。詎渠猶不知悔改，竟基於意圖為自己不法所有
    之犯意，於99年2 月24日上午10時許，在臺北縣土城市○○
    路46之1 號前，以掉落於該處不知何人所有、客觀上足供作
    兇器使用之螺絲起子1 把，竊取李昇遠所有而由丙○○管理
    使用之車牌號碼H2-2567 號自小客車1 輛( 引擎號碼：4G93
    M002061 號) ，得手後供己代步之用。又基於意圖為自己不
    法所有之犯意，於98年9 月17日下午5 時30分許，在臺北縣
    新店市○○路、精忠路口，持上開不知何人所有、客觀上足
    供作兇器使用之螺絲起子1 把，竊取乙○○所有停放於該處
    之車牌號碼B7-4211 號自小客車車牌2 面，得手後將上開竊
    得自小客車之H2-2567 號自小客車車牌2 面拆下後丟棄，改
    懸掛B7-4211 號車牌。嗣於99年2 月28日下午3 時5 分許，
    甲○○駕駛懸掛車牌號碼B7-4211 號車牌之自小客車（原車
    牌號碼為H2-2567 號）行經國道四號高速公路西向9.6 公里
    處時( 台中縣神岡鄉轄) ，為警攔檢查獲，並扣得上開引擎
    號碼為4G93M002061 號之自小客車1 輛、B7-4211 號車牌2
    面及螺絲起子1 把，始查悉上情。
二、證據名稱：
(一)、被告甲○○於警詢時、偵查中及本院準備程序及審理中之自
    白。
(二)、證人即被害人丙○○於警詢之證述，證人即被害人乙○○於
    警詢、偵查中之證述。
(三)、查獲懸掛牌照號碼B7-4211 號車牌自小客車及引擎號碼照片
    4 張、國道公路警察局第三警察隊扣押物品目錄表、扣押筆
    錄、扣押物品收據、車號查詢汽車車籍（牌號：H2-2567 、
    B7-4211 ) 、贓物認領保管單（具領人：丙○○）、國道公
    路警察局車輛尋獲電腦輸入單（尋獲牌號：H2-2567 自小客
    車) 、臺北縣政府警察局車輛協尋電腦輸入單（尋獲牌號：
    H2-2567 自小客車) 各1 份、贓物認領保管單（具領人：乙
    ○○）、國道公路警察局車輛尋獲電腦輸入單（尋獲牌號：
    B7-4211 自小客車) 、臺北縣政府警察局車輛協尋電腦輸入
    單（尋獲牌號：B7-4211 自小客車) 各1 份、員警職務報告
    書。
(四)、扣案螺絲起子1 支。
三、論罪科刑之理由：
(一)、查扣案之螺絲起子，屬金屬材質，質地堅硬且銳利，客觀上
    足以對人之生命、身體、安全構成威脅，顯屬具有危險性之
    兇器。核被告甲○○所為，均係犯刑法第321 條第1 項第3
    款之攜帶兇器竊盜罪。被告所犯上開2 次竊盜罪，犯意各別
    ，應分論併罰。
(二)、被告甲○○有如犯罪事實欄所載之前科，於98年9 月17日易
    科罰金執行完畢等情，有臺灣高等法院被告前案紀錄表1份
    附卷可稽，其於受有期徒刑之執行完畢，5 年以內再故意犯
    本件有期徒刑以上之2罪，俱為累犯，均應依法加重其刑。
(三)、爰審酌被告：(1)正值青壯，不思以正當工作獲取財物，只顧
    一己之便利，竊取被害人之財物，且屢次破壞他人財產法益
    ；(2)竊取手段係使用螺絲起子，情節尚非極為嚴重及所竊得
    財物之價值約為50,000元；(3)犯後坦承犯行，態度尚佳等一
    切情狀，量處如主文所示之刑，並定其應執行之刑。
四、沒收部分：
    扣案之螺絲起子1 把，係供被告行竊時所持以作為本案犯罪
    所用之物，惟並非被告所有，此業據被告供述在案，且復無
    其他具體事證證明係屬被告所有，爰不宣告沒收，附此敘明
    。
五、應適用之法條：
(一)、刑事訴訟法第273 條之1 第1 項、第299 條第1 項前段、第
    310 條之2 、第454 條第1 項。
(二)、刑法第321 條第1 項第3 款、第47條第1 項、第51條第5款
    。
(三)、刑法施行法第1 條之1 。
六、本案經檢察官丁○○到庭執行職務。
七、如不服本判決，應於判決送達後10日內，向本院提出上訴狀
    。
中    華    民    國    99    年    10    月    13    日
                  刑事第六庭    法  官  李立傑
以上正本與原本無異。
如不服本判決應於收受送達後10日內向本院提出上訴書狀，並應
敘述具體理由；其未敘述上訴理由者，應於上訴期間屆滿後20日
內向本院補提理由書（均須按他造當事人之人數附繕本）「切勿
逕送上級法院」。
告訴人或被害人如對於本判決不服者，應具備理由請求檢察官上
訴，其上訴期間之計算係以檢察官收受判決正本之日期為準。
                                書記官  陳怡臻
中    華    民    國    99    年    10  月    13    日
附錄本案論罪科刑之法條：
中華民國刑法第321條
（加重竊盜罪）
犯竊盜罪而有左列情形之一者，處6 月以上、5 年以下有期徒刑
：
一、於夜間侵入住宅或有人居住之建築物、船艦或隱匿其內而犯
    之者。
二、毀越門扇、牆垣或其他安全設備而犯之者。
三、攜帶兇器而犯之者。
四、結夥三人以上而犯之者。
五、乘火災、水災或其他災害之際而犯之者。
六、在車站或埠頭而犯之者。
前項之未遂犯罰之。

司法院資訊處製作；財團法人民間司法改革基金會備份。
